# 求助陈老师关于新租赁准则的问题

提问人：rodneyliu 时间：2022-01-13 17:26:14
陈老师你好，我司现在碰到一个问题，我司与政府约定，每年达到一定的纳税贡献额，政府厂房租赁给我们免费使用，对于这块来说，我的使用权资产该如何确认？按我的纳税贡献来计算？
租赁负债按我实际每年缴纳的税费来折现？

回答人：chenyiwei
这个问题首先要考虑你公司对此类政府补助是采用总额法还是净额法核算。如果采用总额法，则在计量使用权资产和租赁负债时，不考虑可能获得的租金减免。在实际享受减免时，按当年度减免额列入其他收益即可。

提问人：rodneyliu 时间：2022-01-17 13:25:34
陈老师，感谢您百忙中抽出时间的耐心解答，现在我司的情况比较复杂，在我司和政府中间还有一个我司的关联方，当时那个税收贡献减免的租赁协议是它和政府签的（它和我司贡献的税收都算作它的税收贡献）等于是它享受了税收减免，随后它再把这个房屋租赁给我司，在减免额度内，也不收取我司租金，请问，我司就这块减免的租金也能确认其他收益吗？像这类管理方减免的租金，我司需要公告吗？（我司是上交所上市公司）。谢谢！

回答人：chenyiwei
需要公告。同时需关注此类政府补助权益的转移是否构成权益*易，你司能否确认收益还是应计入资本公积等。